臺灣屏東地方法院刑事判決　　　　　　　 94年度訴字第364號
公　訴　人　臺灣屏東地方法院檢察署檢察官
被　　　告　甲○○　男　29歲.
上列被告因違反毒品危害防制條例案件，經檢察官提起公訴（94
年度毒偵字第752 號），及移送併案（94年度毒偵字第1138號）
，本院裁定以簡式審判程序審理，茲判決如下：
    主  文
甲○○連續施用第一級毒品，處有期徒刑拾月，扣案之海洛因壹
包（淨重零點零壹公克，空包裝重零點壹玖公克）、注射針筒
支及海洛因殘渣袋貳只，均沒收銷燬。
    事  實
一、甲○○曾於民國90年及92間分別因施用毒品案件，經本院裁
    定送觀察、勒戒後，認為無繼續施用毒品傾向，由臺灣屏東
    地方法院檢察署檢察官各以90年度毒偵字第994 號、92年度
    毒偵字第732 號為不起訴處分確定，其執行完畢日期分別為
    90年6 月26日及92年5 月31日。然甲○○竟猶不思戒除惡習
    ，於上開觀察、勒戒執行完畢後5 年內，復基於施用第一級
    毒品海洛因之概括犯意，自93 年12 月6 日起至94年4 月14
    日止，在其屏東縣萬丹鄉○○村○○路1314巷51號住所與萬
    大橋附近河堤旁等處，約每月施用1 次之頻率，以將海洛因
    溶解成液體後以注射針筒施打其靜脈之方式，連續施用第一
    級毒品海洛因。嗣於：
  (一)94年1 月6 日3 時10分許，在臺北市○○區○○路與長安西
    路口附近等車時，因臺北市政府警察局大同分局保安警察大
    隊第五中隊員警見甲○○形跡可疑，遂予盤查，甲○○於犯
    罪未被有偵查權之機關或公務員發覺前，自行由其手提背包
    內取出海洛因1 包（淨重0.01公克，空包裝重0.19公克）及
    注射針筒1 支供警方查扣，並表明其施用第一級毒品海洛因
    犯行，願接受法院裁判之情而查獲。
  (二)94年5 月3 日14時30分許，經屏東縣警察局屏東分局警員持
    搜索票至屏東縣萬丹鄉○○村○○路1314巷51號住所搜索時
    ，在該屋1 樓房間垃圾桶內查得注射針筒2 支及海洛因殘渣
    袋2 只等物，於警方有上開確切根據懷疑而發覺甲○○有施
    用毒品之嫌疑後，甲○○遂向警方自白其連續施用第一級毒
    品海洛因之犯行，因而查獲。
二、案經臺北市政府警察局大同分局移請臺灣士林地方法院檢察
    署呈請臺灣高等法院檢察署令轉臺灣屏東地方法院檢察署檢
    察官偵查起訴，並由屏東縣警察局屏東分局報請臺灣屏東地
    方法院檢察署檢察官移送併辦。
    理  由
一、上述事實，已據被告甲○○坦白承認，又其於94年1 月6 日
    為警查獲後於警察局所採集之尿液經送檢驗結果，確呈嗎啡
    （海洛因之水解反應）陽性反應，有臺灣尖端先進生技醫藥
    股份有限公司94年1 月21日之濫用藥物檢驗報告1 紙在卷可
    憑，此為鑑定機關本於專業知識及以精密儀器測試後所得之
    結論，自可憑信。而扣案之注射針筒3 支及夾鍊袋2 只經檢
    驗後，均呈海洛因陽性反應，顯然沾附有海洛因痕漬之事實
    ，亦有高雄醫學大學附設中和紀念醫院檢驗報告4 紙在卷可
    考，被告自白施用海洛因，應與事實相符，而堪採信。又被
    告曾於90年及92間分別因施用毒品案件，經本院裁定送觀察
    、勒戒後，認為無繼續施用毒品傾向，由臺灣屏東地方法院
    檢察署檢察官各以90年度毒偵字第994 號、92年度毒偵字第
    732 號為不起訴處分確定，其執行完畢日期分別為90年6 月
    26日及92年5 月31日等情，有臺灣高等法院被告全國前案紀
    錄表、臺灣屏東地方法院檢察署刑案資料查註紀錄表各1 份
    附卷足憑，故本案事證明確，被告施用海洛因之犯行，堪以
    認定。
二、查海洛因係毒品危害防制條例第2 條第2 項第1 款所定之第
    一級毒品，不得非法持有、施用。核被告施用海洛因之行為
    ，係犯毒品危害防制條例第10條第1項施用第一級毒品罪。
    而其於施用海洛因前或後之持有海洛因犯行，為其施用之高
    度行為所吸收，不另論罪。被告除於93年12月6 日至94年1
    月6 日5 時許往前回溯72小時內之某時止施用海洛因外，又
    於前開犯罪事實欄所載時、地施用海洛因之事實，雖未據公
    訴人起訴，然本院認此部分與本案已起訴部分有連續犯之裁
    判上一罪關係，亦為起訴之效力所及，本院應併予審理。被
    告多次施用海洛因之行為，時間緊接，手法相同，所犯係犯
    罪構成要件相同之罪名，顯係基於概括犯意而反覆為之，應
    依連續犯規定，論以1 罪，並加重其刑。另被告於犯罪未被
    有偵查權之機關或公務員發覺前，即於警方執行巡邏勤務而
    加以盤問時，自行由其手提背包內取出海洛因1 包（淨重
    0.01公克，空包裝重0.19公克）及注射針筒1 支供警方查扣
    ，而自首表明其施用第一級毒品海洛因犯行，願接受法院裁
    判等情，有卷附被告於94年1 月6 日於警察局詢問時製作之
    筆錄一份、臺北市政府警察局大同分局刑事案件移送書1 份
    可稽，爰依刑法第62條前段自首之規定減輕其刑。被告同時
    有加重及減輕刑之事由，應先加後減之。爰審酌被告曾因施
    用毒品經送勒戒處所施以觀察、勒戒後，仍未能戒斷其施用
    毒品之惡習，足見其陷溺已深，惟因施用毒品均僅係戕害其
    自己身心並無加害他人，犯罪後坦承犯行、態度尚稱良好等
    一切情狀，量處如主文所示之刑。
三、扣案之海洛因1 包（淨重0.01公克，空包裝重0.19公克）為
    第一級毒品，應依毒品危害防制條例第18條第1 項前段之規
    定，沒收銷燬之；至沾附海洛因成分之注射針筒3 支及海洛
    因殘渣袋2 只，因難與所附著之毒品成分析離，亦均應依同
    條項之規定沒收銷燬之。至扣案之吸食工具一組（包括玻璃
    球、軟管及吸管各1 只）為被告施用第二級毒品甲基安非他
    命之用，業經被告自承在卷，且經送高雄醫學大學附設中和
    紀念醫院鑑定，亦呈甲基安非他命陽性反應，有該院檢驗報
    告1 紙可按，是此吸食工具與被告施用第一級毒品犯行無涉
    ，不另於本判決宣告沒收，併予敘明。
據上論斷，應依刑事訴訟法第273條之1第1項、第299條第1項前
段，毒品危害防制條例第10條第1 項、第18條第1 項前段，刑法
第11條、第56條、第62條前段，判決如主文。
本案經檢察官鄭伊鈞到庭執行職務。
中　　華　　民　　國　　94　　年　　7 　　月　　28　　日
                  刑事第五庭    法  官  林柏泓
以上正本證明與原本無異。
如不服本判決應於收受本判決送達後十日內向本院提出上訴書狀，
其未敘述上訴理由者，並得於提起上訴後十日內向本院補提理由
書狀（均須按他造當事人之人數附繕本）「切勿逕送上級法院」
中　　華　　民　　國　　94　　年　　8 　　月　　2 　　日
                                書記官  劉淑蓉
附錄法條：
毒品危害防制條例第10條
施用第一級毒品者，處 6 月以上 5 年以下有期徒刑。
